【裁判字號】    94,訴,4000
【裁判日期】    950110
【裁判案由】    違反電信法等
【裁判全文】
臺灣高雄地方法院刑事判決              94年度訴字第4000號
公  訴  人  臺灣高雄地方法院檢察署檢察官
被      告  甲○○
上列被告因違反電信法等案件，經檢察官聲請以簡易判決處刑（
94年度速偵字第1361號），本院認不得逕以簡易判決處刑，改依
通常程序審理，被告於本院準備程序中就被訴事實為有罪之陳述
，受命法官於聽取當事人之意見後，本院合議庭裁定改由受命法
官獨任以簡式審判程序審理，判決如下：
    主  文
甲○○連續意圖為自己不法之利益，以有線方式，盜接他人電信
設備通信，處有期徒刑肆月，如易科罰金，以佰元折算壹日。
緩刑貳年。扣案之亞太電信行動電話壹支（序號：000000000 號
，含門號卡0000000000號壹張）、小電話壹組（內含電話接線頭
、耳機、話筒各壹只），均沒收。
    犯罪事實及理由
一、本件犯罪事實及證據，除犯罪事實欄中「連續在高雄市○○
    路78巷某公寓外牆電信箱等處所」之記載，應更正為「連續
    在高雄市○○區○○路附近之公寓，利用大門未關之機會」
    之記載，及第5 行「盜打000000000 號國際色情電話」之記
    載後，補充「先後得逞7 次」；證據部分，補充被告於本院
    審理中之自白，餘均引用檢察官聲請簡易判決處刑書之記載
    （如附件）。
二、核被告甲○○所為，係犯電信法第56條第1 項之盜接他人電
    信設備罪，其遭查獲當次，業已著手於本罪之構成要件，然
    尚未撥打成功，應論以同條第4 項之未遂罪；又電信法第56
    條第1 項之罪，係以意圖為自己或第三人不法之利益，使用
    有線、無線或其他電磁方式，盜接或盜用他人電信設備通信
    者為要件，本罪之處罰詐得免繳電信通信費用之不法利益規
    定，乃刑法詐欺得利罪之特別法，依特別法優於普通法之原
    則，自毋庸再論以刑法詐欺得利罪。被告先後多次盜接電信
    設備之犯行，時間緊接，方法相同，所犯構成要件相同之罪
    名，顯係基於概括犯意反覆為之，為連續犯，應依刑法第56
    條之規定，以電信法第56條第1 項之盜接他人電信設備既遂
    罪一罪論，並加重其刑。爰審酌被告為貪圖小利，竟多次盜
    接他人電信設備撥打色情電話，以達免繳電信費用之目的，
    動機並非良善，惟其犯罪手段尚屬平和，事後坦承犯行，態
    度尚佳、頗具悔意等一切情狀，量處如主文所示之刑，並諭
    知易科罰金之折算標準。又被告未曾受有期徒刑以上刑之宣
    告，有臺灣高等法院被告前案紀錄表、本院院內索引卡紀錄
    表報表各1 份在卷可稽，被告經此偵審教訓，當知所警惕，
    信無再犯之虞，本院綜核各情，認上開所宣告之刑，以暫不
    執行為適當，併予宣告緩刑2 年，以啟自新。末查，電信法
    第56條第1 項及第2 、3 項明確區分「電信設備」、「電信
    器材」二者，電信法第2 條第2 款復對「電信設備」定義為
    係指電信所用之機械、器具、線路及其他相關設備，但同法
    對「電信器材」則未作定義，而依電信法第56條第1 項及第
    2 項之文義觀之，「電信器材」應係指為盜接、盜用他人電
    信設備，因而製造、變造或輸入之器材，而此種屬於非法之
    「電信器材」始為電信法第60條所規定，不問屬於犯人與否
    ，均應沒收之對象，顯見立法者乃有意區分「電信設備」及
    「電信器材」之不同，應無疑義。是故，若非屬上開規定之
    「電信器材」，而係為合法取得之「電信設備」，縱為行為
    人持以犯罪所用之物，即非電信法第60條所定應義務沒收之
    範疇，而應依刑法第38條之規定依職權沒收。本案被告持以
    盜接他人電信設備之亞太電信行動電話（序號：000000000
    號，含門號卡0000000000號1 張），其目的乃供通信之用，
    性質上本屬電信法第56條第1 項規定之「電信設備」，與該
    條第2 、3 項所定之「電信器材」尚屬有間，此觀於被告扣
    案證物中另有小電話1 組（內含電話接線頭、耳機、話筒）
    ，其目的為供盜接、盜用他人電信設備之用，而因此製造之
    「電信器材」，益見上述二者本質上之差異。是扣案之亞太
    電信行動電話（序號：000000000 號，含門號卡0000000000
    號1 張）為被告所有供犯罪所用之物，業經被告供陳在卷，
    應依刑法第38條第1 項第2 款之規定宣告沒收，至小電話1
    組（內含電話接線頭、耳機、話筒），則應依電信法第60條
    之規定，不問屬於犯人與否，均沒收之。
三、按告訴或請求乃論之罪，未經告訴、請求或其告訴、請求經
    撤回或已逾告訴期間者，應諭知不受理之判決，刑事訴訟法
    第303 條第3 款定有明文。次按，第298 條及第306 條之罪
    ，須告訴乃論，刑法第308 條第1 項亦定有明文。公訴人就
    被告侵入高雄市苓雅區○○○路246 巷11弄1 號公寓之樓梯
    間之犯行，認為觸犯刑法第306 條第1 項之侵入住宅罪，聲
    請簡易判決處刑，無非以告訴人乙○○於民國94年9 月30日
    在高雄市政府警察局苓雅分局福德二所製作警詢筆錄時，曾
    表明要提出告訴等情；然查，該筆錄自始均針對被告盜接他
    人電信設備乙節為詢問之內容，並無任何有關被告涉犯侵入
    住宅罪之筆錄，此部份之犯行是否業經提出告訴，實非無疑
    ，本院乃依職權傳訊告訴人，復經告訴人明確陳述係針對被
    告盜打電話之部分提出告訴，並沒有要告被告侵入住宅罪等
    語（見本院94年12月27日準備程序筆錄第2 頁），是此部份
    犯行，未經告訴，依法本應諭知不受理判決，惟公訴人既認
    此與上開聲請簡易判決處刑之部分，具有牽連犯之裁判上一
    罪關係，爰不另為不受理之諭知。
四、依刑事訴訟法第452 條、第273 條之1 第1 項、第299 條第
    1 項前段、、第310 條之2 、第454 條第2 項，電信法第56
    條第1 項、第60條，刑法第11條、第56條、第38條第1 項第
    2 款、第41條第1 項前段、第74條第1 款，罰金罰鍰提高標
    準條例第2 條，判決如主文。
中    華    民    國    95    年    1     月    10    日
                  刑事第十一庭  法  官  戰諭威
以上正本證明與原本無異。
如不服本判決，應於判決送達後10日內，向本院提出上訴狀。
中    華    民    國    95    年    1     月    10    日
                                書記官  林佳蓉
附錄本判決論罪之法條：
電信法第56條：
意圖為自己或第三人不法之利益，以有線、無線或其他電磁方式
，盜接或盜用他人電信設備通信者，處五年以下有期徒刑，得併
科新台幣一百五十萬元以下罰金。
意圖供自己或第三人盜接或盜用他人電信設備通信，而製造、變
造或輸入電信器材者，處一年以上七年以下有期徒刑，得併科新
台幣三百萬元以下罰金。意圖供第三人盜接或盜用他人電信設備
通信，而販賣、轉讓、出租或出借電信器材者，亦同。
意圖供自己或第三人犯罪之用而持有前項之電信器材者，處三年
以下有期徒刑，得併科新台幣五十萬元以下罰金。
第一項及第二項之未遂犯罰之。


司法院資訊處製作；財團法人民間司法改革基金會備份。
